Inventaris van het archief van het Directoraat-Generaal voor Economische Structuur van het Ministerie van Economische Zaken, (1964) 1992-2001
Nationaal Archief, Den Haag
- Taakuitvoering, 2
  - Gezondheid, -1.77
    - Hygiëne van lucht, bodem en water, -1.777
      - Stukken betreffende het leveren van een bijdrage aan de totstandkoming van het Besluit Detailhandel en Ambachtsbedrijven inzake het stellen van geluidsnormen voor dag-, avond- en nachtperiode, 1996-1997; 381-382; 1 pak en 1 omslag
        - Algemeen 1996-1997, 381; pak
        - Onderzoek 1996, 382; omslag
      - Stukken betreffende het adviseren van de minister inzake het (mede) ondertekenen van de brief waarmee het Milieuprogramma 1997 - 2000 aan de Tweede Kamer der Staten-Generaal wordt aangeboden, 1996-1999; 383; pak
      - Stukken betreffende het behandelen van een wijziging van de Wet Milieubeheer in verband met de toekomstige afvalverwijderingsstructuur, 1996-1999; 384; pak
      - Stukken betreffende het verlenen van de opdracht tot het uitvoeren van een onderzoek naar de kosten en baten van milieuconvenanten in vergelijking met marktconforme instrumenten door het Centrum voor Energiebesparing en Schone Technologie (CE) te Delft, 1996-2001; 385; omslag
      - Stukken betreffende het leveren van een bijdrage aan het instrumenteren van het milieubeleid bij het Ministerie van Economische Zaken, 1997-1998; 386; omslag
      - Stukken betreffende het informeren en adviseren van de minister en de staatssecretaris inzake het behandelen van verschillende milieukwesties in de ministerraad, 1997-1999; 387; pak
      - Stukken betreffende het opstellen van amicebrieven voor de minister van Volkshuisvesting, Ruimtelijke Ordening en Milieu inzake het volgens afspraak openstellen van de provinciale grenzen voor afvalstoffen, 1997-1999; 388; omslag
      - Stukken betreffende het leveren van commentaar op het conceptwetsvoorstel Modernisering Instrumentarium Geluidbeleid (MIG), almede het informeren en adviseren van de minister inzake de uitwerking van de Nota MIG, 1997-2001; 389; omslag
      - Stukken betreffende het deelnemen van zittingen in de Raad van Advies van Milieu Centraal, 1998; 390; omslag
      - Stukken betreffende het voeren van het secretariaat van de Werkgroep Verhandelbare Afvalrechten, 1998-2001; 391; omslag
      - Stukken betreffende het leveren van commentaar op de conceptbeleidsnota Gronden Voor Bescherming, opgesteld door het Ministerie van Onderwijs, Cultuur en Wetenschappen, 1999; 392; omslag
      - Stukken betreffende het voorbereiden van vergaderingen van de Raad van Europa (Milieu), 1999-2000; 393; pak
      - Stukken betreffende het aanwijzen van prof. dr. W.A. Hafkamp van het Erasmus Studiecentrum voor Milieukunde te Rotterdam als voorzitter van het brainstormoverleg over het toekomstige overheidsbeleid inzake afvalstoffen, 2000; 394; omslag
      - Stukken betreffende het adviseren van de minister akkoord te gaan met bijlage V van het Verdrag ter Bescherming van het Mariene Milieu in het Noordoostelijk Deel van de Atlantische Oceaan (OSPAR), 2000-2001; 395; omslag
      - Tegengaan van verontreinigingen van lucht, bodem en water, -1.777.6
        - Stukken betreffende het verlenen van de opdracht tot het uitvoeren van het Onderzoek Inventarisatie Stimuleringsregelingen Milieutechnologie door de Nederlandse Organisatie voor Toegepast Natuurwetenschappelijk Onderzoek (TNO) - Milieu en Energie te Apeldoorn, 1990-1991; 396; omslag
        - Stukken betreffende het informeren van de minister inzake het leveren van een bijdrage aan het Integratieproject Milieu en Economie, 1991-1996; 397; pak
        - Stukken betreffende het voorbereiden, ontwikkelen, vaststellen, coördineren en evalueren van het milieubeleid inzake afvalstoffen, 1992-1993; 398; pak
        - Stukken betreffende het verlenen van een opdracht voor een onderzoek naar de kansen en bedreigingen van het milieubeleid aan Van der Zwam Consultants BV., 1992-1994; 399; pak
        - Stukken betreffende het informeren van het Ministerie van Verkeer Ruimtelijke Ontwikkeling en Milieu (VROM) van het standpunt dat een eventuele Milieutoets werkbaar moet zijn en niet mag leiden tot overbodige bureaucratie, 1993-1994; 400; omslag
        - Stukken betreffende het informeren van de minister met betrekking tot de Milieueffectrapportage Olie- en Gaswinning, 1995-1997; 401-402; 2 pakken
          - 1995 jan. - dec., 401; pak
          - 1995 feb. - 1997, 402; pak
        - Stukken betreffende het verlenen van de opdracht voor het Knelpuntenonderzoek Wet Verontreiniging Oppervlaktewateren (WVO) aan Research voor beleid BV te Leiden, 1997; 403; omslag
        - Stukken betreffende het leveren van een bijdrage aan de oprichting van de Stichting Kennisontwikkeling Kennisoverdracht Bodem (SKB), 1997-1999; 404; omslag
        - Stukken betreffende het verlenen van de opdracht tot het uitvoeren van een onderzoek naar de kosten en baten van milieuconvenanten in vergelijking met marktconforme instrumenten door het Centrum voor Energiebesparing en Schone Technologie (CE), 1997-1999; 405; pak
        - Stukken betreffende het leveren van een bijdrage aan het opstellen, alsmede het medeondertekenen van de Intentieverklaring Bodemverontreiniging Voormalige Gasfabrieksterreinen, 1998-2001; 406; pak
        - Stukken betreffende het leveren van een bijdrage aan de discussienota Toekomst Milieuwetgeving, 2000-2001; 407; omslag
        - Stukken betreffende het leveren van een bijdrage aan het waterbeleid voor de 21e eeuw, 2000-2001; 408; pak
      - Hygiëne van lucht, bodem en water met betrekking tot verbouwde en te bebouwen plaatsen, -1.777.8
        - Ruimtelijke ordening, -1.777.81
          - Stukken betreffende in overeenstemming met het Ministerie van Volkshuisvestiging, Ruimtelijke Ordening en Milieu (VROM) beantwoorden van vragen van de Vaste Commissie voor het Midden- en Kleinbedrijf van de Tweede Kamer der Staten-Generaal inzake perifere detailhandelsvestigingen, alsmede het leveren van een bijdrage aan het opstellen van een regeringsstandpunt over het Perifere Detailhandels Vestigingenbeleid (PDV-beleid), 1984-1993; 409-410; 2 pakken
            - 1984-1993, 409; pak
            - 1989-1993, 410; pak
          - Stukken betreffende het voeren van overleg met het Bureau Milieuzaken Ruimtelijke Ordening (BMRO) van de Vereniging Verbond van Nederlandse Ondernemingen en Nederlandse Christelijke Werkgeversverbond (VNO - NCW) inzake verschillende aangelegenheden, 1992-1999; 411-413; pak
            - 1992-1993, 411; pak
            - 1994-1998, 412; pak
            - 1996-1999, 413; pak
          - Stukken betreffende het behandelen van het Wetsvoorstel Versobering en Harmonisatie Externe Adviesorganen VROM (Volkshuisvesting, Ruimtelijke Ordening en Milieubeheer) in het kader van de taakstelling voor adviesorganen, 1993-1995; 414; omslag
          - Stukken betreffende het deelnemen aan vergaderingen van de Rijksplanologische Commissie (RPC) en de Rijksmilieuhygiënische Commissie (RMC), 1993-2001; 415-468; 47 pakken en 7 omslagen
            Nota bene: RPC en RMC zijn afzonderlijke commissies, dossiers zijn gezamenlijk gevormd
            - 1993 jan. - apr., 415; pak
            - 1993 feb. - 1995 nov., 416; pak
            - 1993 mei - dec., 417; pak
            - 1994 jan. - juni, 418; pak
            - 1994 juli - dec., 419; pak
            - 1995 jan. - juni, 420; pak
            - 1995 juli - dec., 421; pak
            - 1996 jan. - juni, 422; pak
            - 1996 juli - dec., 423; pak
            - 1997 jan. - mrt., 424; pak
            - 1997 apr. - nov., 425; omslag
            - 1997 mei, 426; pak
            - 1997 juni - juli, 427; pak
            - 1997 sep. - okt., 428; pak
            - 1997 nov. - dec., 429; pak
            - 1998 jan. - mrt. 06, 430; pak
            - 1998 mrt. 24, 431; pak
            - 1998 apr. - mei, 432; pak
            - 1998 juni - juli, 433; pak
            - 1998 aug., 434; pak
            - 1998 dec., 435; omslag
            - 1999 jan - mrt., 436; pak
            - 1999 feb., 437; pak
            - 1999 apr., 438; pak
            - 1999 mei, 439; pak
            - 1999 juni, 440; pak
            - 1999 juli - aug. 13, 441; pak
            - 1999 aug. 17, 442; pak
            - 1999 aug. 19 - sep. 29, 443; pak
            - 1999 sep. 06 - 14, 444; pak
              Nota bene: Bevat 1 tekening, aan te vragen onder inv.nr. 3613
            - 1999 sep. 15 - 29, 445; pak
            - 1999 okt.- nov. 24, 446; pak
            - 1999 nov. 18, 447; omslag
            - 1999 dec., 448; pak
            - 2000 jan. 03 - 07, 449; pak
            - 2000 jan. 07 - 27, 450; pak
            - 2000 feb., 451; pak
            - 2000 mrt. 17 - 21, 452; pak
            - 2000 mrt. 21, 453; omslag
            - 2000 apr., 454; pak
            - 2000 mei, 455; pak
            - 2000 juni, 456; omslag
            - 2000 juli, 457; omslag
            - 2000 aug., 458; pak
            - 2000 sep. - okt., 459; pak
            - 2000 nov. 17, 460; pak
            - 2000 nov. 17 - 21, 461; pak
            - 2000 nov. 20 - 28, 462; pak
            - 2000 dec. 01, 463; pak
            - 2000 dec. 08, 464; pak
            - 2001 jan., 465; omslag
            - 2001 feb., 466; pak
            - 2001 mrt., 467; pak
            - 2001 aug., 468; pak
          - Stukken betreffende het informeren en adviseren van de staatssecretaris inzake het negatieve besluit van het bestuur van de provincie Drenthe met betrekking tot de gasopslag in Langelo, 1994; 469; omslag
          - Stukken betreffende het verlenen van de opdracht tot het uitvoeren van een tussentijdse evaluatie van het regionaal technologiestimuleringsprogramma Science and Technology for Regional Innovation and Development in Europe (STRIDE) voor Nederland door Bureau ERAC te Amsterdam, 1994-1995; 470; pak
          - Stukken betreffende het beantwoorden van vragen van het Tweede Kamerlid Van Erp over het perifere detailhandelsbeleid, 1994-1998; 471; pak
          - Stukken betreffende het adviseren van de minister inzake het voorbereiden en vaststellen van het Deltaplan Grote Rivieren, 1995-1996; 472; pak
          - Stukken betreffende het behandelen van de notitie Aanzet voor Omgevingsbeleid van de Rijksplanologische Commissie, 1995-1996; 473; omslag
          - Stukken betreffende het verlenen van de opdracht tot het uitvoeren van een onderzoek naar vraag- aanbodconfrontatie, het toetsen van vraagprognoses en het uitwerken van de beleidsvarianten in het kader van de Actualisering Vierde Nota Extra (ACVINEX) door Buck Consultants International (BCI) BV te Nijmegen, 1995-1998; 474-475; 2 pakken
            - 1995, 474; pak
            - 1996-1998, 475; pak
          - Stukken betreffende het informeren van de minister inzake verschillende aangelegenheden met betrekking tot het interdepartementale overleg van de Raad voor Ruimtelijke Ordening en Milieuhygiëne (RROM), 1995-1999; 476-479; 3 pakken en 1 omslag
            - 1995 feb., 476; pak
            - 1995 mrt - 1998, 477; pak
            - 1999 feb. - nov., 478; pak
            - 1999 dec., 479; omslag
          - Stukken betreffende het laten verrichten van een evaluatie van de StiREA-regeling (Stimulering Ruimte voor Economische Activiteiten) door Buck Consultants International te ‘s-Gravenhage, 1996-1997; 480; pak
          - Stukken betreffende het laten verrichten van een onderzoek naar de mogelijke inbreng van het bedrijfsleven bij de voorbereiding van nieuwe strategische ruimtelijke nota's en toekomstverkenningen door Kolpron Consultants BV te Rotterdam, 1996-1997; 481; omslag
          - Stukken betreffende het verlenen van de opdracht door tot het uitvoeren van een onderzoek naar de invloed van gemeentelijk beleid en regelgeving op de stedelijke economie (Project Steden en Regels) door Research voor Beleid BV te Leiden, 1997; 482; pak
          - Stukken betreffende het verlenen van de opdracht tot het uitvoeren van het Project Evaluatievragen Algemene Maatregel van Bestuur (AMvB) Externe Veiligheid door Stallen & Smit, Maatschap voor Milieubeleid te Arnhem, 1997; 483; omslag
          - Stukken betreffende het, in samenwerking met de ministeries van Verkeer en Waterstaat, Landbouw, Natuurbeheer en Visserij en Volkshuisvesting, Ruimtelijke Ordening en Milieubeheer, leveren van een bijdrage aan het Project Interdepartementale Visie op de Kust (IVK), 1998-1999; 484; omslag
          - Stukken betreffende het informeren van de staatssecretaris, minister en de minister-president met betrekking tot de houtskoolschets van de Startnota Ruimtelijke Ordening 1999, 1998-1999; 485; pak
          - Stukken betreffende het opstellen van de Nota Ruimtelijk Economisch Beleid, 1998-1999; 486-493; 6 pakken, 1 omslag en 1 deel
            - Algemeen 1998-1999, 486-492
              - 1998, 486; pak
              - 1999 jan. - mrt., 487; omslag
              - 1999 apr., 488; pak
              - 1999 mei, 489; pak
              - 1999 juni, 490; pak
              - 1999 juli - nov. 08, 491; pak
              - 1999 nov. 02 - 30, 492; pak
            - Nota Ruimtelijk Economisch Beleid, 493; deel
          - Stukken betreffende het informeren van de minister met betrekking tot de uitwerking van het Groene Poldermodel, 1998-2001; 494; omslag
          - Stukken betreffende het voeren van overleg inzake de uitvoering van de Vijfde Nota Ruimtelijke Ordening, 1999-2000; 495-496; pak
            - 1999, 495; pak
            - 2000, 496; pak
          - Stukken betreffende het informeren van de minister met betrekking tot een fundamentele herziening van de Wet op de Ruimtelijke Ordening (WRO), 1999-2001; 497; pak
          - Stukken betreffende het informeren en adviseren van de minister inzake het te voeren grondbeleid, 2000; 498; pak
          - Stukken betreffende het verlenen van de opdracht voor het uitvoeren van een onderzoek naar de mogelijkheden en belemmeringen voor intensief ruimtegebruik in het kader van de voorbereiding van de Vijfde Nota Ruimtelijke Ordening aan Buck Consultants International te Nijmegen, 2000; 499; omslag
          - Stukken betreffende het verlenen van de opdracht tot het opstellen van een expertview over de nota Rekenen met Ruimte aan het Nederlands Economisch Instituut (NEI) te Rotterdam, 2000-2001; 500; omslag
        - Algemene grondslagen en principes. Uitvoering. Ontsluiting. Plannen, -1.777.811
          - Stukken betreffende het informeren van de voorzitter van de Vaste Commissie voor Economische Zaken van de Staten-Generaal met betrekking tot een gecombineerd landbouw en industrie waterleidingsproject Midden Zeeland, 1990-1995; 501; omslag
          - Stukken betreffende het tot voorbereiden van een adviesaanvraag aan de Wetenschappelijke Raad voor het Regeringsbeleid (WRR) over de mogelijkheden tot verkorting van de besluitvormingsprocedures rond grote projecten en infrastructuur, 1991-1993; 502; omslag
          - Stukken betreffende het informeren van de minister inzake het kabinetsstandpunt inzake het Rapport Ruimtelijke Ontwikkelingspolitiek van de Wetenschappelijke Raad voor het Regeringsbeleid (WRR), 1992-1998; 503; omslag
          - Stukken betreffende het goedkeuren van het jaarboek Ruimtelijke Verkenningen (RV) van de Rijksplanologische Dienst (RPD), 1993-1995; 504; omslag
          - Nota aan de staatssecretaris inzake het verlenen van een advies tot het aanwijzen van de Brabantse Poort als sleutelproject, 1994; 505; stuk
          - Stukken betreffende het informeren van de minister inzake door het Centraal Plan Bureau (CPB) opgestelde rapporten met betrekking tot de grondmarkt en de woningbouw, 1997-1999; 506; pak
        - Regionale plannen, -1.777.812
          - Stukken betreffende het informeren van de staatssecretaris met betrekking tot het Bestuurlijk Platform Groene Hart, 1996; 507; omslag
          - Stukken betreffende het laten opstellen van een economische effectrapportage voor de verstedelijkingsvoorstellen in de gebieden Leiden - Grote Polder (wonen/werken) en Rotterdam - Hoekse Waard (werken) door de B&A Groep te Leiden, 1996-1997; 508; pak
          - Stukken betreffende het verlenen van de opdracht tot het uitvoeren van een onderzoek naar regionale clusters en regionale vervlechting door TNO Inro te Delft, 1997; 509; omslag
          - Stukken betreffende het adviseren van de minister inzake het aanwijzen van Habitatrichtlijngebieden bij de Europese Commissie, 1998; 510-511; 2 pakken
            - 1998 feb. - mei, 510; pak
            - 1998 juni - aug., 511; pak
          - Stukken betreffende het verlenen van de opdracht tot het organiseren van een overleg op directeur-generaal niveau van de ministeries van Economische Zaken, van Landbouw, Natuurbeheer en Visserij, van Volkshuisvesting en Ruimtelijke Ordening en van Verkeer en Waterstaat(VROM) over de langetermijnontwikkeling van het Groene Hart aan Kolpron Consultants BV te Rotterdam, 1998; 512; omslag
          - Stukken betreffende het verlenen van de opdracht tot het uitvoeren van een onderzoek naar regionale clusters en regionale vervlechting door TNO Inro, 1998-2000; 513; omslag
          - Stukken betreffende het verlenen van de opdracht tot het voorbereiden, ondersteunen en verslagleggen van een bijeenkomst van het RPC/ICES (Rijksplanologische Commissie/Interdepartementale Commissie voor het Economisch Structuurbeleid)-presidium over corridors en netwerksteden door Kolpron Consultants BV, 1999; 514; omslag
          - Plannen op provinciale schaal, -1.777.812.5
            - Stukken betreffende het deelnemen aan het bestuurlijk overleg van het Regionale Ontwikkelingsmaatschappij (ROM) Project Rijnmond, 1989-1996; 515-520; 5 pakken en 1 omslag
              - Ingekomen stukken en minuten van uitgaande stukken 1989-1996, 515-517
                - 1989 - 1993, 515; pak
                - 1995, 516; pak
                - 1995 - 1996, 517; pak
              - Vergaderstukken van de Projectgroep Rijnmond 1991-1993, 518-520
                - 1991, 518; omslag
                - 1992, 519; pak
                - 1993, 520; pak
            - Stukken betreffende het informeren van de staatssecretaris met betrekking tot kritische opmerkingen inzake het onderzoek De Economische Betekenis van de Waddenzee, 1991-1993; 521; omslag
            - Stukken betreffende het bepalen van een standpunt inzake de bestuurlijk-juridische status van de demarcatielijn (afbakening) van de Maasvlakte, 1992-1993; 522; pak
            - Stukken betreffende het informeren van de minister inzake het Plan van Aanpak Kanaalzone Zeeuws-Vlaanderen, 1992-1993; 523-525; 3 pakken
              - 1992 - 1993, 523; pak
              - 1992 - 1993, 524; pak
              - 1993, 525; pak
            - Stukken betreffende het leveren van een bijdrage aan het voorbereiden en vaststellen van het Integraal Beleidsplan Voordelta, alsmede het adviseren van de minister om de Rijksconsulent Zeeland de officiële ondertekening van het beleidsplan te laten verrichten, 1992-1993; 526; pak
            - Stukken betreffende het leveren van een bijdrage aan de uitwerking van het Plan van Aanpak Masterplan Noordzeekanaalgebied, 1992-1996; 527-528; 2 pakken
              - 1992-1995, 527; pak
              - 1996, 528; pak
            - Stukken betreffende het beantwoorden van vragen van de Tweede Kamerleden Tommel en Schimmel inzake het Actieplan Regio Eindhoven, 1993; 529; omslag
            - Stukken betreffende het vaststellen van de hoogte van de financiële bijdrage ten behoeve van het Plan van Aanpak Rijnmond., 1993; 530; omslag
            - Stukken betreffende het opstellen van het standpunt van het ministerie inzake het aanwijzen van het Lauwersmeer en 't Oostermaet als beschermd natuurgebied, 1993-1994; 531; omslag
            - Stukken betreffende het informeren van de voorzitter van de Tweede Kamer der Staten-Generaal en de staatssecretaris inzake het Plan van Aanpak Rijnmond in het kader van het gebiedsgericht ruimtelijk- en milieubeleid, alsmede het informeren van verschillende partijen inzake het Plan van Aanpak Rijnmond in het kader van het gebiedsgericht ruimtelijk- en milieubeleid, 1993-1995; 532-533; 1 pak en 1 omslag
              - Voorzitter van de Tweede Kamer der Staten-Generaal 1993-1994, 532; pak
              - Staatssecretaris 1994-1995, 533; omslag
            - Stukken betreffende het informeren en adviseren van de staatssecretaris inzake het aanleggen van de Tweede Maasvlakte, alsmede het deelnemen aan de Stuurgroep Maasvlakte II, 1994-1997; 534; pak
            - Stukken betreffende het leveren van een bijdrage aan verschillende vergaderingen met het Interprovinciaal Overleg (IPO), 1994-1997; 535; pak
            - Stukken betreffende het deelnemen aan vergaderingen van de Coördinatiegroep ROM-Rijnmond (CGR), 1995; 536-537; 2 pakken
              Nota bene: ROM-Rijnmond is een regionaal samenwerkingsorgaan.
              - 1995 feb. - aug., 536; pak
              - 1995 sep. - nov., 537; pak
            - Stukken betreffende het vaststellen van de financiële bijdrage van het ministerie ten behoeve van ROM Project Rijnmond, 1995-1996; 538; omslag
            - Stukken betreffende het verlenen van de opdracht tot het uitvoeren van een nulmeting voor en evaluatie van het convenant Interprovinciaal Overleg (IPO) - Economische Zaken (EZ) aan Twijnstra Gudde te Amersfoort, 1996-1999; 539-540; 1 pak en 1 omslag
              - Nulmeting voor het convenant 1996-1997, 539; omslag
              - Evaluatie van het convenant 1998-1999, 540; pak
        - Plannen voor een woonkern (van een stad of nederzetting), -1.777.814
          - Stukken betreffende het behandelen van verschillende aangelegenheden inzake de woon- leefklimaat problematiek van de gemeente Lelystad, 1996-2000; 541-542; 2 pakken
            - 1996 - 1997, 541; pak
            - 1998 - 2000, 542; pak
    - Andere bemoeiingen betreffende de volksgezondheid, -1.778
      - Drinkwatervoorziening. Hier o.m.: drinkwatervoorziening in buitengewone omstandigheden, -1.778.311
        - Stukken betreffende het laten verrichten van een onderzoek naar de marktwerking in de watersector door het Onderzoekscentrum Financieel Economisch Beleid van de Erasmus Universiteit Rotterdam, 1996-1997; 543; omslag
        - Stukken betreffende het verlenen van de opdracht tot het uitvoeren van een vergelijking van nutssectoren aan de Technische Universiteit Delft te Delft, 1999-2000; 544; pak
  - Waterstaat, -1.79
    - Overstroming. Landaanwinning. Droogmaking. Indijking. Inpoldering. Ontpoldering, -1.792
      Nota bene: Hier o.m.: Deltaplan
      - Stukken betreffende het ondersteunen van het Ministerie van Financiën en Volkshuisvesting, Ruimtelijke Ordening en Milieu bij hun kritiek op het standpunt Ministerie van Verkeer en Waterstaat inzake het beleid voor rivierdijkversterkingen, 1993; 545; pak
  - Verkeer. Vervoer. Post. Telecommunicatie, -1.81
    - Wegverkeer, -1.811
      - Stukken betreffende het leveren van een financiële bijdrage aan de uitvoering van het Bereikbaarheidsplan Randstad (BPR), 1989-1996; 546; pak
      - Stukken betreffende het leveren van een bijdrage aan het onderzoek inzake prijsmaatregelen, zoals de spitsbijdrage, om te komen tot terugdringing van de automobiliteit, 1990-1996; 547-548; 2 pakken
        - 1990-1996, 547; pak
        - 1991-1994, 548; pak
      - Stukken betreffende het geven van instructies aan Rijksconsulenten inzake het toetsen van regionale verkeer- en vervoerplannen, 1992-1995; 549; omslag
      - Stukken betreffende het leveren van een bijdrage aan het vaststellen en evalueren van de Tracéwet, 1992-1999; 550-551; 2 omslagen
        - 1992-1993, 550; omslag
        - 1997-1999, 551; omslag
      - Stukken betreffende het leveren van een bijdrage aan het locatie- en parkeerbeleid voor bedrijven en voorzieningen, 1993-1996; 552; omslag